臺灣高等法院高雄分院刑事判決　　　　　　　　九十三年度上更(一)字第二四五號
　　上　訴　人
　　即　被　告　甲○○
右上訴人因被告偽造文書等案件，不服臺灣屏東地方法院八十七年度易字第二０二一
號中華民國八十八年十一月十八日第一審判決（起訴案號：臺灣屏東地方法院檢察署
八十七年度偵字第五三九九、七一六六號），提起上訴，經判決後，最高法院第一次
發回更審，本院判決如左：
      主  文
原判決關於甲○○部分撤銷。
甲○○行使偽造私文書，足以生損害於他人，累犯，處有期徒刑柒月。交車確認單上
偽造之「丙○○」署押壹枚，沒收。
      事  實
一、甲○○前於民國八十四年間，因違反動產擔保交易法案件，經法院判處有期徒刑
    三月確定，並於八十四年六月十四日執行完畢，猶不知警惕，於八十六年三月間
    ，受丙○○之委託向高雄汽車企業股份有限公司（下稱高雄汽車公司）購買釷星
    牌小客車，但因丙○○之資力不足，且無法覓得相當之擔保人，丙○○遂對甲○○告知購買汽車一事作罷，嗣甲○○又得知乙○○欲購買汽車，遂與乙○○約定
    由甲○○向奇異資融公司（下稱奇異公司）辦理融資借款後，並將所購得之自小
    客車交付予乙○○，係為乙○○處理事務之人，甲○○乃於八十六年三月間，以
    乙○○名義，向高雄汽車公司以五十九萬九千元之價格購買釷星牌汽車一輛，詎
    甲○○竟意圖為自己不法之所有，於帶同奇異公司經辦對保之人柯懿珍及高雄公
    司業務員劉從國（業經本院前審判決無罪確定在案）前往乙○○家辦理對保途中
    ，佯稱：乙○○是人頭，乙○○的親戚要買車，但因為貸款沒有通過，所以要用
    乙○○的名字來買車等語，使劉從國陷於錯誤，誤以為丙○○改以乙○○之名義
    買車，嗣奇異公司同意貸予乙○○款項，於八十六年三月十二日交車之際，甲○○即自行交付頭期款新台幣（下同）二十二萬九千一百五十三元，並向劉從國謊
    稱：因丙○○住院，無法自行前往取車（車號Ｋ二－九０四二號），由我代為取
    車等語，並基於行使偽造私文書之犯意，於交車確認單上偽簽未到場之丙○○之
    署名，用以表示收受如該確認單上所載品質之車輛，且對該確認單上所記載之事
    項均無異議之意，並將該確認單交還高雄公司以行使該私文書，足生損害於丙○○及高雄汽車公司，使高雄汽車公司陷於錯誤而交付該車予甲○○，甲○○詐得
    該車後據為己有。嗣奇異公司向乙○○追討貸款，而乙○○因未收受該車而拒絕
    ，始知上情。
二、案經乙○○、呂秀雄（即乙○○之夫，已歿）訴請臺灣屏東地方法院檢察署檢察
    官偵查起訴。
      理  由
一、被告甲○○未於本院審理時到場，惟其於本院前審則到庭否認犯行，並辯稱：我
    並未領車，亦未交付頭期款，三月十七日當天我去屏東，劉從國說車被丙○○之
    子領走，要我簽名，我才在空白交車確認單上簽丙○○之名字，並於三月十七日
    以後告訴丙○○車被其子領走，丙○○才告知貸款未核准，我於八十六年三月十
    一日即與案外人陳朝萬一同前往台中，迄至同月十六日始返回屏東，我不可能於
    三月十二日前往高雄汽車公司取車云云。
二、經查：
（一）被告甲○○確曾受告訴人乙○○之委託，代乙○○以五十九萬九千元之價格向
      高雄汽車公司購買前開汽車，並向奇異公司貸款，惟告訴人乙○○迄未取得該
      車之事實，迭據乙○○先於原審及本院前審指述綦詳（見原審卷第七十七頁、
      本院上訴卷一第三十九至四十頁），並有附條件買賣暨動產擔保契約書、交車
      確認單各一份附卷可參（見偵字第三七七二號卷第三十頁、原審卷一二八頁）
      ；又被告亦受丙○○之託，向高雄汽車公司購買汽車，嗣因銀行貨款未通過，
      丙○○乃向被告表示不要購買等情，亦據證人丙○○於原審及本院前審證述明
      確（見原審卷第七十八頁、本院上訴卷一第二六七至二六八頁）；被告對於上
      開事實，均承認不諱，惟被告於原審辯稱：是乙○○先要買車，丙○○後來才
      要買車云云，但同案被告劉從國之八十六年三月分業務代表銷售管理手冊中，
      三月三日即有記載丙○○購車事宜，至三月十日才有呂秀雄（即告訴人乙○○
      之夫）之記載，有該管理手冊可憑（卷外），且告訴人乙○○於原審及本院前
      審調查時均陳稱：對保時才決定要買車等語（原審卷第七十七頁、本院上訴卷
      一第三十九至四十頁），而乙○○對保係在八十六年三月十日，亦有附條件買
      賣暨動產擔保契約書在卷可憑（偵查卷第三十頁），足證本件應係證人丙○○
      先委託被告購車，嗣後告訴人乙○○才委託被告購車，方屬實情。被告前開辯
      詞，核與事實不符，不足採信。
（二）丙○○委託被告購車一事，因丙○○資力不佳且未能覓得保證人，大安銀行不
      接受其汽車貸款之聲請，丙○○乃向被告表示不願購車等情，業據證人丙○○
      於原審證述屬實（原審卷第七十八頁），惟劉從國並不知上情，嗣被告甲○○
      向劉從國稱：呂秀雄、乙○○夫婦要做車主及保證人等情，亦據共同被告劉從
      國於本院前審調查時供明（見本院上訴卷九十年三月十九日筆錄），並有高雄
      汽車企業股份有限公司業務代表銷售管理手冊扣案可參（見卷外資料，其中記
      載內容詳如後述）。又被告甲○○於帶同劉從國及奇異公司人員柯懿珍前往告
      訴人乙○○住處簽署貸款相關文件途中，曾表示：乙○○只是人頭，乙○○的
      親戚要買車子，但因為貸款沒有通過，所以要用乙○○的名字來買車等語，被
      告當時並未提及丙○○等情，已據證人柯懿珍於本院前審證述明確（見本院上
      訴卷一第七十六頁），核與同案被告劉從國於本院前審調查時供稱：對保時，
      以為丙○○要買車，而乙○○是人頭等語相符，被告對劉從國及柯懿珍隱瞞丙○○已不願購車之事實，復陳稱乙○○之親戚要買車，因貸款沒通過，所以用
      乙○○名義購車等語，核與當時丙○○未能順利購車之情形相符，則當時劉從
      國誤認乙○○係丙○○購車之人頭，情理上要無不合之處。又丙○○、乙○○
      均陳明其二人互不相識，亦無親戚關係，是被告丙○○所以對劉從國及柯懿珍
      為如此表示，顯係施用詐術為使劉從國誤認告訴人乙○○係丙○○購車之保證
      人，而預為其嗣後以丙○○名義取走告訴人乙○○所購買之汽車作準備。
（三）被告甲○○確於八十六年三月十二日前往高雄汽車公司取走該車號Ｋ二－九０
      四二號汽車，並於當日在高雄汽車公司以丙○○之名義簽署交車確認單，當時
      因被告甲○○係於以告訴人乙○○為車主之交車確認單上，簽署丙○○之名，
      高雄汽車公司經理莊聰見狀，曾就此詢問劉從國，劉從國亦當場告知實係丙○○欲購車，然以乙○○之名義購買，而甲○○係代丙○○前往取車等事實，業
      經同案被告劉從國於原審及本院前審供明，並經證人莊聰見於原審法院證述綦
      詳（見原審卷第一九０頁反面），復有交車確認單在卷可憑（見原審卷第一二
      八頁），足證劉從國及莊聰見前揭陳述非虛；。又上開交車確認單上丙○○之
      署名，係被告甲○○所簽，業據甲○○於原審自白明確（原審卷第二十七頁）
      ，核與劉從國所述相符，被告前開自白應屬實情，被告於偵查中否認該署名係
      其所簽，應係卸責之詞，自難採信。再同案被告劉從國現既已離職，此經劉從
      國陳述明確，且證人莊聰見亦自承該公司對於告訴人乙○○之交付義務尚未履
      行等語，是該車究係被告甲○○或劉從國取走，即與該公司之債務不履行民事
      責任無影響，證人莊聰見自無刻意迴護劉從國之必要，其證詞應堪採信。雖劉
      從國於偵查中初訊時供稱「是甲○○及丙○○來取車」云云，惟本案係被告甲○○代理丙○○買車，且劉從國嗣經測謊，其所述交車予甲○○，及頭期款為
      甲○○所交，經測試無情緒波動反應，應未說謊，有法務部調查局鑑定通知書
      在卷可參（見八十六年度偵字第三七七二號卷第六十四頁），故劉從國所述為
      甲○○及丙○○取車，應係一時記憶錯誤所致，應非真實；另證人莊聰見於原
      審證稱：交車確認單是在車子簽走，單子送至我這裏，發見顧客欄沒簽，請劉
      從國拿去補簽，在補簽之前，先在經理欄內簽名，事後有無補簽，我不知情等
      語，與其在偵查中前開陳述不同，惟莊聰見經本院前審調查時再次詢問本件交
      車確認單補簽過程，莊聰見證稱「：：這張交車確認單到我這裡時，只有客戶
      的地方尚未簽名，我問劉從國，他說忘記了，所以他又拿去給客戶簽名，結果
      簽回來之後，是丙○○的名字，所以我又問劉從國為何是丙○○的名字，因為
      我認識甲○○，所以我認為應該是甲○○領車，由甲○○簽名，但劉從國告訴
      我，車主是丙○○：：」等語，且經本院前審提示原審筆錄，莊聰見亦稱今日
      所言才是真的等語，足證莊聰見於原審所述，容或一時誤記，且業經其更正陳
      述，當以其在偵查及本院前審調查時所述較為可採。
（四）被告甲○○雖辯稱：我於八十六年三月十七日至屏東，劉從國告訴我汽車已被
      丙○○之子領走，我才在空白之交車確認單上簽名云云。惟被告甲○○係於交
      車當日即在交車確認單上簽署丙○○之署名之事實，已經同案被告劉從國及證
      人莊聰見陳述如前，且證人即高雄汽車公司會計人員紀憲靜於原審亦結證稱：
      依公司規定，業務員於交車後，原則上必須立即將交車確認單交回會計人員，
      且會計人員必須每日核對該公司之汽車庫存與交車確認單之數目，以確認所餘
      庫存汽車數目與帳目相符，公司迄未發生過交車五日後，業務員才將交車確認
      單交回會計人員之情事等語（見原審卷第一九一頁），而依據卷附證人莊聰見
      於原審提出高雄汽車公司就該車所制作之「高雄汽車企業股份有限公司轉帳貸
      方傳票」所示（見原審卷第二０一頁），於八十六年三月十二日、十三日、十
      四日，即已有多位高雄汽車公司總公司之承辦人員蓋印於其上，足見該輛告訴
      人乙○○所購買汽車之交車紀錄早於八十六年三月十二日即已交回高雄之總公
      司，證人紀憲靜前開證詞應屬真實，被告甲○○所辯其於同年三月十七日始簽
      署交車確認單云云，即不足採。況丙○○於銀行不同意貸款時，即告知被告甲○○不要買車，而被告甲○○為丙○○買車之代理人，丙○○嗣後亦未再有向
      銀行貸款，則丙○○無法繳付車款，取得汽車，此乃極為明顯之事實（乙○○
      貸款部分，甲○○辯稱係乙○○購買汽車，與丙○○無關），被告甲○○當明
      知高雄汽車公司不可能與丙○○成立汽車買賣契約，劉從國不可能交車予丙○○之子，則被告甲○○豈會僅因劉從國告訴汽車被丙○○之子領走，即在空白
      之交車確認單上簽上丙○○之署名？是其所辯，自相矛盾，亦與常理有違，不
      足採信。另證人辛枝來雖於本院前審調查時證稱：我於八十六年三月十七日有
      與甲○○一起至屏東市○○路○段七十號高雄汽車公司，甲○○有簽一張單子
      云云，但辛枝來復證稱：我不知道甲○○所簽是何單子，不知為何要叫甲○○
      簽等語，是以，證人辛枝來既不能證明被告甲○○所簽即為交車確認單，其前
      開證詞自難採為有利於被告甲○○之證據。關於被告甲○○就交車確認單上偽
      簽丙○○署名之過程，當以劉從國、莊聰見前揭所述為真實可信。被告甲○○
      又辯稱：莊聰見證稱交車確認單係等所有資料都辦好，交回公司，時間上約在
      交車隔天即八十六年三月十三日，但轉帳傳票上卻有八十六年三月十二日總公
      司之印文，顯不足採信云云，惟證人莊聰見所述「約在交車隔天」，係參考一
      般性作業狀況而回答，本件被告甲○○於三月十二日中午即辦理交車，業如前
      述，而屏東至高雄之行車距離僅約一小時而已，則高雄總公司於當日下午收到
      前述資料並在傳票上蓋印，亦無不合之處。
（五）被告甲○○另辯稱：劉從國供述「是丙○○委託甲○○來牽車」與莊聰見證稱
      「乙○○委託甲○○來牽車」不符，另一萬元介紹費部分，莊聰見與劉從國於
      偵查及原審所述過程亦不符合，又劉從國對交車前之頭期款先則供稱「在交車
      前是由甲○○付頭期款二十三萬三千元現金」、嗣再稱「自備款是甲○○繳的
      ，匯到我們公司帳戶，自備款二十幾萬」、又稱「因為甲○○拿二十萬元現金
      ，奇異公司撥款四十萬元現金，合計六十萬元現金，交給公司，：：」就自備
      款金額、交付時間、交付方式前後供述不一，又匯款單係八十六年三月十二日
      三時由屏東市○○路○段七十號之高雄汽車公司匯予高雄市苓雅區○○○路二
      五二之高雄汽車公司，金額為十九萬九千元，顯非被告所支付，而開給奇異公
      司之發票，開立日期係八十六年三月十一日，與劉從國所述三月十二日交頭期
      款亦有不符云云。然查，劉從國主觀上認為乙○○係丙○○買車之人頭，業如
      前述，因此，劉從國供稱係丙○○委託被告取車，應係出於其主觀上認知丙○○為實際購車人之故，而證人莊聰見應係依據交車確定單上記載之車主姓名乙○○稱係乙○○委託被告取車，二者所述因認知上之不同而有差異，但不影響
      被告係以受託人身分辦理交車手續並取得系爭車輛之事實認定；另一萬元介紹
      費部分，被告甲○○坦承在交車後確有收受該筆佣金等情（見原審卷第一六八
      頁），足證被告確有參與本件購車案，致於劉從國及莊聰見所述被告收受該一
      萬元介紹費之過程縱有不同，並不影響本案事實之認定；又頭期款部分，劉從
      國始終供稱：是被告甲○○於當天交車時所交付，我拿到頭期款後即到銀行匯
      給總公司等語（本院上訴卷一第一八四頁），準此，劉從國收受被告甲○○所
      交付之頭期款後，在屏東市以高雄汽車公司名義匯款予高雄市之高雄汽車公司
      ，亦無不合常情之處，殊難以匯款單上記載之寄款人為屏東市○○路○段七十
      號之高雄汽車公司，即認定該款項非被告甲○○所交付之頭期款；再證人郭建
      成即高雄汽車公司債權科科長已於本院前審到庭結證稱：高雄汽車公司先行照
      會奇異公司，如奇異公司同意撥款，高雄汽車公司即會先行領牌再交車給客戶
      ，而領牌要照會經理，經理再照會總公司，只要確認頭期款有繳，即可行，且
      為方便客人，只要確定貸款公司會撥款下來，即有可能先行開立發票等語（本
      院上訴卷第二九七頁），而證人柯懿珍於本院前審亦結證稱：本案對保隔天（
      即三月十一日）就知道有核准等語（本院上訴卷一第七七頁），經核其二人述
      ，足證本件購車案於三月十一日已獲得奇異公司同意撥款，則高雄汽車公司於
      當日先行開立發票，並於三月十二日中午劉從國自被告甲○○處取得頭期款後
      ，於十二日即交車予被告甲○○，劉從國並於交車時將前日先行開立之發票交
      予被告甲○○，劉從國再將被告甲○○所交付之頭期款匯款至高雄汽車公司（
      高雄市）等情，核與高雄汽車公司之作業流程並無不合之處，尚難因發票日在
      頭期款交付日前一日即據為有利於被告之認定；至於頭期款之數額，雖劉從國
      匯至高雄汽車公司之金額為十九萬九千元，有郵政劃撥儲金存款單可憑（見原
      審卷九十四頁），然連同保險費，牌照稅、燃料稅、證照規費、檢驗費等合計
      頭期款為二十二萬九千一百五十三元，此有交車確認單可憑（見原審卷第一二
      八頁），劉從國所述或為二十三萬，或為二十萬，應係供述詳略之別，尚不得
      以此指摘其供述全不可採，從而，被告甲○○交付之頭期款數額自應以交車確
      認單上之記載為據，即應為二十二萬九千一百五十三元，殆無疑義。
（六）被告甲○○於原審法院審理中舉證人陳朝萬以證明其於三月十二日不在場交車
      ，又於本院前審審理中再舉證人卜國棟到庭證稱其自八十六年三月十一日起至
      同年月十五日止均在台中等情，並提出筆記一份為證（見原審卷第一九四、一
      九五頁）。然被告甲○○自本案於八十六年五月間偵查開始，經原審於八十七
      年十二月一日收案後，經多次調查、審理，迄至八十八年六月八日審理期日以
      後始聲請傳訊上開證人，倘該證人所言屬實，則證人即足為被告甲○○之不在
      場證明，實為對被告甲○○極為有利之證據方法，被告甲○○無庸為其他辯解
      ，即可證明其未曾取走該車，然被告甲○○竟遲至告訴人提出告訴逾二、三年
      後，始聲請傳訊該二名證人，顯與常情有違；又觀諸被告所提出之筆記，其上
      並未載明係何人前往台中，且該筆記所載各事項，間隔甚寬，有事後補記之可
      能，實難以該筆記內容即認定被告確於上開時間在台中地區而不在本案交車現
      場，上開證人及筆記，均難作為有利於被告甲○○之證據。再劉從國、莊聰見
      均已明確指認八十六年三月十二日當日，被告甲○○確有到現場領車，交車確
      認單上亦記載三月十二日領車，足證被告甲○○確於三月十二日有向劉從國領
      車，已甚明灼。被告於本院前審再聲請傳訊卜國棟，本院認無必要，併此敘明
      。
（七）公訴意旨認本案係被告甲○○與劉從國共同所犯，而詐欺所得為奇異公司所貸
      予之五十三萬五千一百四十元云云。惟依據前述證據所示，本案應係被告甲○○以周旋於丙○○、乙○○及劉從國間之方式，使丙○○、乙○○均以為可經
      由其處理而購車，再利用汽車業務員劉從國亟欲出售汽車，爭取業績之心理，
      同意被告甲○○所稱以告訴人乙○○之名義為丙○○購車，使劉從國同意其於
      以告訴人乙○○為車主之交車確認單上，以丙○○名義取走汽車，再以此一車
      主姓名與取車人不相符之處，將汽車未依車籍資料交付告訴人乙○○之責，推
      由劉從國承受等情，應可認定；而本案購車人乙○○並未取得車輛，就民事責
      任而言，劉從國顯然無法脫免責任，衡諸常情，劉從國倘若有意於該交車確認
      單上偽造他人簽名以詐領該部汽車，應係以偽造告訴人乙○○之簽名使之與車
      主姓名相符之方式，較易矇蔽他人，否則若於該交車確認單上偽造不相干之丙○○之簽名，極易被高雄汽車公司稽核人員發現瑕疵，設若劉從國果有意詐領
      該車，當不致以公訴意旨所指手段為之，且被告甲○○與劉從國間之利害關係
      應為相反，其二人應無共犯關係可言，公訴意旨認其二人為共犯關係，尚有違
      誤。再告訴人乙○○確實有意向高雄汽車公司購買該輛車號Ｋ二－九０四二號
      汽車，並向奇異公司貸款四十萬元之事實，業經告訴人乙○○於本院前審審理
      中指述明確，因此，高雄汽車公司依約將該車交付告訴人之受託人後，告訴人
      自應依約清償向奇異公司之借款，奇異公司尚無何受詐欺之處，被告甲○○所
      詐欺者，應為高雄汽車公司，被告甲○○使高雄汽車公司誤認其係為丙○○取
      車，而告訴人乙○○則為丙○○之保證人，致高雄汽車公司陷於錯誤而交付該
      輛汽車予被告甲○○，被告甲○○詐欺所得應為該輛車號Ｋ二－九０四二號汽
      車，灼然明甚；公訴意旨此部分指述，亦有誤會，惟與本院所認定之社會基本
      事實仍屬同一，併此說明。
（八）綜上所述，被告甲○○所辯，顯係卸責之詞，不足採信。本件事證明確，被告
      犯行洵堪認定。
三、核被告甲○○所為，係犯刑法第二百十六條、第二百十條之行使偽造私文書罪（
    偽造丙○○之簽名，以表示確認收受到高雄公司所交付之車號Ｋ二－九０四二號
    汽車之意）及同法第三百三十九條第一項之詐欺取財罪（向高雄汽車公司詐得汽
    車）、第三百四十二條第一項之背信罪（受乙○○之委託向高雄汽車公司購車，
    違背其任務，致生損害於乙○○）。被告偽造署押之行為係偽造私文書之階段行
    為，偽造私文書之行為應為行使行為所吸收，均不另論罪。被告行使偽造私文書
    犯行，公訴人認係犯刑法第二百十七條第一項之偽造署押罪，尚有未洽，惟社會
    基本事實仍屬同一，應由本院依職權變更起訴法條。被告所犯上開三罪間有方法
    結果之牽連關係，應從一重之行使偽造私文書罪論處。被告甲○○前於八十四年
    間，因違反動產擔保交易法案件，經法院判處有期徒刑三月確定，並於八十四年
    六月十四日執行完畢，有有臺灣高等法院被告全國前案紀錄表一份在卷可參，其
    於五年內再犯有期徒刑以上之本罪，為累犯，應依法加重其刑。
四、被告甲○○犯罪事證明確，原審法院予以論罪科刑，固非無見。惟查：(一)原判決
    未宣告沒收交車確認單上偽造之「丙○○」署押壹枚，顯有疏漏。(二)原判決認定
    被告甲○○交付頭期款二十三萬三千元，亦有未合。被告上訴意旨否認犯行，雖
    無理由，惟原判決既有上開可議之處，自應由本院撤銷改判。爰審酌被告違背告
    訴人乙○○之委託，以偽造丙○○署名之方式，向高雄汽車公司施用詐術，以詐
    取汽車一輛，犯罪手段曲折，犯後一再飾詞否認其犯行，未見悔意，態度欠佳，
    惟念其詐得之物為價值五十九萬餘元之汽車，其中二十二萬九千一百五十三元頭
    期款為被告所自付，被告詐欺所得約三十七萬元，金額非鉅等一切情狀，量處如
    主文第二項所示之刑，以資警惕。交車確認單上偽造之「丙○○」署押壹枚，應
    依刑法第二百十九條規定宣告沒收。
五、被告甲○○經合法傳喚，未於審理期日到庭，爰不待其陳述逕行判決。
六、同案被告劉從國部分業經本院前審判決無罪確定在案，本院自不予論述。
據上論斷，應依刑事訴訟法第三百六十九條第一項前段、第三百七十一條、第三百六
十四條、第二百九十九條第一項前段、第三百條，刑法第二百十六條、第二百十條、
第三百四十二條第一項、第三百三十九條第一項、第五十五條、第四十七條、第二百
十九條，罰金罰鍰提高標準條例第一條前段，判決如主文。
本案經檢察官陳國全到庭執行職務。
中　　　華　　　民　　　國　　九十三　　年　　 十二 　　月　　二十三　　日
                        臺灣高等法院高雄分院刑事第六庭
                                審判長法官  王憲義
                                      法官  張盛喜
                                      法官  范惠瑩
右正本證明與原本無異。
如不服本判決應於收受本判決後十日內向本院提出上訴書狀，其未敘述上訴理由者，
並得於提起上訴後十日內向本院補提理由書狀（均須按他造當事人之人數附繕本）「
切勿逕送上級法院」。
　　　　　　　　　　　　　　　　　　書記官  呂明燕
中　　　華　　　民　　　國　　九十三　　年　　  十二　　月　　二十四　　日
附錄：本判決論罪科刑法條：
刑法第二百十條
  偽造、變造私文書，足以生損害於公眾或他人者，處五年以下有期徒刑。
刑法第二百十六條
  行使第二百十條至第二百十五條之文書者，依偽造、變造文書或登載不實事項或使
  登載不實事項之規定處斷。
刑法第三百三十九條第一項
  意圖為自己或他人不法之所有，以詐術使人將本人或第三人之物交付者，處五年以下
  有期徒刑、拘役或科或併科一千元以下罰金。
刑法第三百四十二條
  為他人處理事務，意圖為自己或第三人不法之利益，或損害本人之利益，而為違背
  其任務之行為，致生損害於本人之財產或其他利益者，處五年以下有期徒刑、拘役
  或科或併科一千元以下罰金。
  前項之未遂犯罰之。
